【裁判字號】    89,上訴,566
【裁判日期】    890531
【裁判案由】    懲治走私條例
【裁判全文】
臺灣高等法院高雄分院刑事判決          八十九年度上訴字第五六六號
    上訴人  台灣高雄地方法院檢察署檢察官
    被      告  丙○○
    被      告  甲○○
    被      告  丁○○
右上訴人等因被告等懲治走私條例案件，不服臺灣高雄地方法院八十九年度訴字第二
十號中華民國八十九年三月十七日第一審判決（起訴案號：臺灣高雄地方法院檢察署
八十八年度偵字第二八七八七、二九五二二號），提起上訴，本院判決如左：
      主      文
原判決撤銷。
丙○○共同連續私運管制物品進口逾公告數額，處有期徒刑陸月。未稅洋煙（大衛杜
夫牌壹萬伍仟伍佰包，七星牌肆萬玖仟佰包）均沒收。
甲○○、丁○○共同連續私運管制物品進口逾公告數額，各處有期徒刑肆月，均緩刑
年。未稅洋煙（大衛杜夫牌壹萬伍仟伍佰包，七星牌肆萬玖仟佰包）均沒收。
      事      實
一、丙○○係「興中財二號」實際船長，甲○○及丁○○均為該船船員。丙○○、甲○○、丁○○三人於民國八十八年十一月間，因受某不詳姓名之張姓成年男子之
    託，以每次新台幣（下同）五萬元之代價代為私運未稅洋菸，乃與該張姓成年男
    以共同基於走私進口概括之犯意，由丙○○、甲○○、丁○○三人於八十八年十
    一月十八日下午四時四十分自高雄港出發，另由該張姓男子以無線對講機聯絡私
    裊後，在澎湖外海約三十餘浬之公海處，自不知名之商船接駁一百十餘箱，共五
    萬五千餘包，完稅價格約一百餘萬元，已逾管制進口物品公告數額之未稅洋菸一
    批後，於八十八年十一月十九日私運該管制物品口至我國境內之興達港沿海附近
    ，轉交予該張姓成年男子收受。又於八十八年十一月二十二日早上八時四十分，
    自澎湖縣馬公漁港出海，由該張姓男子聯絡私裊後，在澎湖外海約三十餘浬之公
    海處，亦自不知名之商船接駁一百餘箱，共六萬四千八百包，完稅價格為一百零
    六萬七千四百零三元，已逾管制進口物品公告數額之未稅洋菸一批後，由其三人
    將之裝載並藏匿在該船內油櫃下方開口處，隨即將之運至返回高雄縣興達港，私
    運該管制物品進口至我國境內沿海，擬交付該張姓男子，嗣於八十八年十一月二
    十三日晚上八時三十五分許，在高雄縣興達港外海五浬處（東經一百二十度六分
    二十五秒，北緯二十二度五十二分二十五秒）為警查獲，扣押該張姓成年男子所
    有，供走私進口犯罪所用之大衛杜夫牌一萬五千五百包，七星牌四萬九千三百包
    之未稅洋菸。
二、案經內政部警政署水上警察局第四警察隊移送臺灣高雄地方法院檢察署檢察官偵
    查起訴。
      理      由
一、右揭事實，訊據被告丙○○、甲○○、丁○○坦承不諱，核與同時被查獲之另案
    ，被告楊德雄、洪丁福、楊乙正三人於偵查中供述之情節均相符合，堪信被告於
    偵查中之自白確與事實相符。此外，復有內政部警政署水上警察局第四警察隊臨
    檢紀錄表記有扣案大衛杜夫牌一萬五千五百包、七星牌四萬九千三百包之未稅洋
    煙可佐；而該扣案洋菸由海關照緝獲時之完稅價格標準計算為一、０六七、四０
    三元，已超過行政院依懲治走私條例所公告丙類管制進口物品之總額十萬元，有
    財政部高雄關稅局八十九年二月二十九日關緝字第八九０六０一七六號函一紙在
    卷可稽。是被告等共同私運管制物品進口之事實，已臻乙確，其三人之犯行，均
    堪以認定。
二、按被告等走私入境之未稅洋菸，係屬懲治走私條例公告管制物品項目及其數額丙
    項之管制進口物品，核被告等私運該未稅洋菸進口，核犯懲治走私條例第二條第
    一項之私運管制物品進口逾公告數額罪。前後二次犯行，時間緊接，所犯罪名同
    一，顯係基於概括之犯意反覆為之，應依連續犯之規定論以一罪。被告丙○○、
    甲○○及丁○○三人與該張姓成年男子就上開犯行，均有犯意之聯絡與行為之分
    擔，均為共同正犯。
三、原審據以論罪科刑，固非無見，惟被告等係以每次五萬元之代價替該不詳姓名之
    張姓男子走私未稅洋菸，並無證據證乙被告等有與該張姓男子共同販入該未稅洋
    菸之行為，不另構成台灣省內菸酒專賣暫行條例第三十七條第五款之販賣未貼專
    賣憑證之菸類罪（詳如後述），原判決認被告等另涉犯販賣未貼專賣憑證之菸類
    罪，尚有未洽，檢察官上訴意旨，以原判決量刑過輕，並均予宣告緩刑，指摘原
    判決不當，就被告丙○○宣告緩刑部分為有理由，其餘部分則無理由，且原判決
    亦有上開可議之處，自應由本院將原判決撤銷改判。爰審酌被告丙○○身為該船
    船長，而甲○○、丁○○係船員，分擔角色雖有不同，然其等不思以正當方法謀
    生，卻以船舶走私嚴重影響合法進口菸類之銷售及國家關稅之收入；念被告三人
    犯後坦承犯行，深具悔意，且無徒刑前科紀錄，有台灣高雄地方法院檢察署刑案
    資料查註記錄表一紙在卷可考等一切情狀，各量處如主文所示之刑。末查被告甲○○、丁○○二人均屬船員，其等二人均未曾受有期徒刑以上刑之宣告，已如前
    述，經此偵審程序，應知所警惕，諒無再犯之虞，且甲○○患有、重度之肢障，
    而丁○○年歲尚輕，又無一技在身，因認對其等所處之刑以暫不執行為當，爰均
    併予宣告緩刑三年。至被告丙○○係船長，基於領領導之地位，其惡性較重，爰
    不予宣告緩刑。至扣押之上開未稅洋菸，係共犯張姓成年之男自所有供犯罪所用
    之物，依刑法第三十八條第一項第二款之規定宣告沒收。另漁船用無線對講機，
    並非被告等所有（係船主所有）爰不另為沒收之諭知，併予敘乙。
四、公訴意旨另以被告等除右開二次犯行外，另自八十八年八、九月間起，迄八十八
    年十一月十七日止，多次私運管制物品進口逾公告數額，另被告等係與不詳姓名
    之張姓成年男子共同意圖營利，共同購入未稅洋菸，認被告等共同涉犯懲治走私
    條例第二條第一項之私運管制物品進口逾公告數額罪及台灣省內菸酒專賣暫行條
    例第三十七條第五款之販賣未貼專賣憑證之菸類罪嫌云云，惟查（一）本院查無
    其他確切證據足資證乙被告等除事實欄所列二次走私犯行外，另有其他走私行為
    ，自不能推定被告等自八十八年八、九月間起，迄八十八年十一月十七日止，另
    有走私犯行。（二）被告等係以每次五萬元之代價替該不詳姓名之張姓男子走私
    未遂洋菸，已經被告丙○○、甲○○、丁○○供述綦詳，彼此所供互核相符，同
    被查獲之另案被告楊德雄、洪丁福、楊乙正三人於偵查中亦證稱係代為走私進口
    ，並非共同購買未稅洋菸，本院復查無其他確切證據足資證乙被告等有與該張姓
    共同販入該未稅洋菸之行為，被告等此部分被訴涉犯販賣未貼專賣憑證之菸類罪
    ，尚屬不能證乙，因公訴人認此二部分與前開有罪部分有牽連犯或連續犯之裁判
    上一罪關係，爰不另為無罪之諭知。
據上論結，應依刑事訴訟法第三百六十九條第一項前段、第三百六十四條、第二百九
十九條第一項前段、懲治走私條例第二條第一項、第十一條、刑法第二十八條、第五
十六條、第七十四條第一款、第三十八條第一項第二款，判決如主文。
本案經檢察官邱榮藏到庭執行職務。
中    華    民    國     八十九     年       五       月     三十一     日
                              臺灣高等法院高雄分院刑事第九庭
                                  審判長法官  張乙松
                                        法官  江泰章
                                        法官  任森銓
右正本證乙與原本無異。
如不服本判決，應於判決送達後十日內向本院提出上訴狀，其未述理由者並應於提
出上訴狀後十日內向本院補提理由書（應附繕本)。
                                      書記官  張文斌
中    華    民    國     八十九     年       六       月       二       日
附錄：本判決論罪科刑法條：
懲治走私條例第二條第一項：
私運管制物品進口、出口逾公告數額者，處七年以下有期徒刑，得併科新臺幣二十萬
元以下罰金。
                                                                        Ｇ


司法院資訊處製作；財團法人民間司法改革基金會備份。
